臺灣苗栗地方法院刑事判決
110年度易字第304號
公  訴  人  臺灣苗栗地方檢察署檢察官
被      告  李可明



上列被告因加重竊盜等案件，經檢察官提起公訴（110 年度偵字
第3187號），被告於準備程序中就被訴事實為有罪之陳述，經本
院告以簡式審判之旨並聽取當事人意見後，裁定改行簡式審判程
序，判決如下：
    主  文
李可明犯附表「所犯法條及罪名」欄所示之罪，各處附表「主文
」欄所示之刑及沒收。得易科罰金部分，應執行有期徒刑拾壹月
，如易科罰金，以新臺幣壹仟元折算壹日。
    犯罪事實及理由
一、本件犯罪事實、證據及應適用之法條，除於如起訴書犯罪事
    實欄壹第二行「其所有車牌號碼00-0000號自用小客車」更
    正為「其所有車牌號碼00-0000號自用小客車(下稱李車)」
    ；犯罪事實欄壹第三行「古明洲住處」更正為「古明洲住
    處(下稱古宅)」；犯罪事實欄壹第三行關於「徒手竊取」
    更正為「以長形物體勾取之方式竊取」」；犯罪事實欄壹
    關於「倉庫」之記載均更正為「車庫」；就證據部分補充「
    內政部警政署刑事警察局110年7月19日刑紋字第1100063797
    號鑑定書、被告於本院中之自白、臺灣高等法院被告前案紀
    錄表」外，其餘均引用檢察官起訴書之記載（如附件）。
二、論罪科刑：
　㈠按刑法第321 條第1 項第1 款之侵入住宅竊盜罪，其所謂「
    住宅」，乃指人類日常居住之場所而言（最高法院76年台上
    字第2972號判例意旨參照）。次按刑法第321條第1項第2 款
    所稱之「毀越」，指毀壞與踰越二種情形，所謂「毀」係指
    毀壞，而所謂「越」則指越入、超越或踰越而言，祇要毀壞
    、踰越或超越門窗、安全設備之行為使該門扇、安全設備喪
    失防閑作用，即該當於前揭規定之要件，如係從門走入或啟
    門入室，均不得謂為踰越門窗牆垣或安全設備（最高法院73
    年度台上字第3398號、78年度台上字第4418號、77年度台上
    字第1130號判決意旨參照）。另按刑法第321 條第1項所列
    各款為竊盜之加重條件，如犯竊盜罪兼具數款加重情形時，
    因竊盜行為祗有一個，仍祗成立一罪，不能認為法律競合或
    犯罪競合，但判決主文應將各種加重情形順序揭明，理由並
    應引用各款，俾相適應（最高法院69年台上字第3945號判例
    意旨參照）。經查，被告將古明洲住處窗戶拆下，並攀爬入
    內侵入古明洲之住宅行竊，使該等住宅之窗戶喪失防閑作用
    ，自符合「踰越窗戶」及「侵入住宅」之加重要件。
　㈡核被告就犯罪事實欄壹部分所為，係犯刑法第321條第1項第
    1款、第2款之踰越門窗侵入住宅竊盜罪。被告就犯罪事實欄
    壹、、、所示部分均係犯刑法第320條第1項竊盜罪。被
    告所犯上開5罪間，犯意各別，行為互殊，應予以分論併罰
    。
　㈢另按刑法第321 條第1 項第3款之攜帶兇器竊盜罪，係以行為
    人攜帶兇器竊盜為其加重條件，此所謂兇器，其種類並無限
    制，凡客觀上足對人之生命、身體、安全構成威脅，具有危
    險性之兇器均屬之，且祗須行竊時攜帶此種具有危險性之兇
    器為已足，並不以攜帶之初有行兇之意圖為限，亦不以取出
    兇器犯之為必要。螺絲起子、鉗子、扳手、剪刀等物均為足
    以殺傷人生命、身體之器械，顯為具有危險性之兇器（最高
    法院79年台上字第5253號判例、94年度台上字第3149號、76
    年度台上字第3929號、69年度台上字第537 號判決意旨參照
    ）。有關被告所為犯罪事實欄壹之犯行，由監視器察看被
    告疑似手拿一把鐮刀，現場沒有破壞痕跡，也沒有遺留作案
    工具等情，雖據被害人陳文忠於警詢筆錄時陳明在案，然自
    監視器截圖畫面僅可見被告手持長形物體，無法判別是否為
    鐮刀，卷內復查無任何證據，足認被告上揭犯行係攜帶凶器
    為之，自無從認定被告犯刑法第321 條第1 項第3款之攜帶
    兇器竊盜罪，併以敘明。
  ㈣爰以行為人之責任為基礎，審酌被告正值青壯，不循正途獲
    取所需，竊取他人財物，對告訴人莊峻瑋、被害人古明洲、
    陳文忠、羅錦煌、陳榮宗等人之財產安全造成危害，兼衡其
    前有數次竊盜案件經法院論罪科刑之紀錄，再次違犯本案，
    足見其欠缺尊重他人財產權之觀念，與犯罪之動機、目的、
    手段、情節、竊得財物之價值與現況，及其犯罪後坦承犯行
    ，尚未與被害人和解或賠償被害人，暨其國中畢業之智識程
    度、入監前從事粗工之工作、須扶養母親及孫子、患有憂鬱
    症、恐慌症、強迫症等生活狀況與家庭經濟狀況（見本院審
    判筆錄）等一切情狀，量處如附表主文欄所示之刑，並就得
    易科罰金部分諭知易科罰金之折算標準，再就得易科罰金部
    分，審酌被告所犯各罪之犯罪態樣、相互關係、時間間隔、
    侵犯法益之綜合效果及合併刑罰所生痛苦之加乘效果等情狀
    ，定其應執行之刑如主文所示，並諭知易科罰金之折算標準
    。另如附表編號二至編號五部分，為得易科罰金之罪刑，依
    刑法第50條第1項但書第1款規定，無從與附表編號一部分合
    併定應執行刑。嗣本案確定後，被告得依刑法第50條第2項
    規定，再請求檢察官就前開得易科罰金之罪與不得易科罰金
    之罪，聲請定應執行刑，併此指明。
三、沒收部分：
　　按犯罪所得，屬於犯罪行為人者，沒收之，前2 項之沒收，
    於全部或一部不能沒收或不宜執行沒收時，追徵其價額，刑
    法第38條之1 第1 項前段、第3 項定有明文。經查，被告就
    起訴書犯罪事實欄壹所示犯行竊得之29英吋電視機1台、犯
    罪事實欄壹所示犯行竊得之「天使之翼」牌手機無線充電
    座1個、犯罪事實欄壹所示犯行竊得之白襯衫2件、犯罪事
    實欄壹所示犯行竊得之藍色空氣壓縮機1台、夾克1件、咖
    啡色手提包1個、黑色公文包1個、犯罪事實欄壹所示犯行
    竊得之土地公神像1尊、香爐1個，分別為被告所犯上開各罪
    之犯罪所得，且均未扣案，亦未返還告訴人，故均應依刑法
    第38條之1 第1 項前段、第3 項之規定，在其所犯各罪項下
    分別宣告沒收，並諭知於全部或一部不能沒收或不宜執行沒
    收時，追徵其價額。
據上論斷，應依刑事訴訟法刑事訴訟法第273 條之1 第1 項、第
299 條第1 項前段、第310 條之2 、第454 條第2 項，判決如主
文。
本案經檢察官唐先恆提起公訴、檢察官彭郁清到庭執行職務。
中　　華　　民　　國　　111 　年　　2 　　月　　22　　日
                  刑事第三庭    法  官  王瀅婷
以上正本證明與原本無異。
如不服本判決應於收受判決後20日內向本院提出上訴書狀，並應
敘述具體理由。其未敘述上訴理由者，應於上訴期間屆滿後20日
內向本院補提理由書（均須按他造當事人之人數附繕本）「切勿
逕送上級法院」。告訴人或被害人如對本判決不服者，應具備理
由請求檢察官上訴，其上訴期間之計算係以檢察官收受判決正本
之日期為準。
                                書記官  陳玉芳
中　　華　　民　　國　　111 　年　　2 　　月　　22　　日

【附表】
編號 犯罪事實 所犯法條及罪名 主文 一 犯罪事實欄壹 刑法第321條第1項第1款、第2款之踰越門窗侵入住宅竊盜罪 李可明犯踰越門窗侵入住宅竊盜罪，處有期徒刑柒月。未扣案之犯罪所得29英吋電視機壹台沒收，於全部或一部不能沒收或不宜執行沒收時，追徵其價額。   二 犯罪事實欄壹 刑法第320條第1項竊盜罪 李可明犯竊盜罪，處有期徒刑貳月，如易科罰金，以新臺幣壹仟元折算壹日。未扣案之犯罪所得「天使之翼」牌手機無線充電座壹個沒收，於全部或一部不能沒收或不宜執行沒收時，追徵其價額。   三 犯罪事實欄壹 刑法第320條第1項竊盜罪 李可明犯竊盜罪，處有期徒刑貳月，如易科罰金，以新臺幣壹仟元折算壹日。未扣案之犯罪所得白襯衫貳件均沒收，於全部或一部不能沒收或不宜執行沒收時，追徵其價額。   四 犯罪事實欄壹 刑法第320條第1項竊盜罪 李可明犯竊盜罪，處有期徒刑參月，如易科罰金，以新臺幣壹仟元折算壹日。未扣案之犯罪所得藍色空氣壓縮機壹台、夾克壹件、咖啡色手提包壹個、黑色公文包壹個均沒收，於全部或一部不能沒收或不宜執行沒收時，追徵其價額。   五 犯罪事實欄壹 刑法第320條第1項竊盜罪 李可明犯竊盜罪，處有期徒刑參月，如易科罰金，以新臺幣壹仟元折算壹日。未扣案之犯罪所得土地公神像壹尊、香爐壹個均沒收，於全部或一部不能沒收或不宜執行沒收時，追徵其價額。   

附錄本案論罪科刑法條：
中華民國刑法第320條
意圖為自己或第三人不法之所有，而竊取他人之動產者，為竊盜
罪，處5年以下有期徒刑、拘役或50萬元以下罰金。
意圖為自己或第三人不法之利益，而竊佔他人之不動產者，依前
項之規定處斷。
前二項之未遂犯罰之。

中華民國刑法第321條
犯前條第1項、第2項之罪而有下列情形之一者，處6月以上5年以
下有期徒刑，得併科50萬元以下罰金：
一、侵入住宅或有人居住之建築物、船艦或隱匿其內而犯之。
二、毀越門窗、牆垣或其他安全設備而犯之。
三、攜帶兇器而犯之。
四、結夥三人以上而犯之。
五、乘火災、水災或其他災害之際而犯之。
六、在車站、港埠、航空站或其他供水、陸、空公眾運輸之舟、
    車、航空機內而犯之。
前項之未遂犯罰之。

附件：
臺灣苗栗地方檢察署檢察官起訴書
                                     110年度偵字第3187號
　　被告　李可明　男　45歲（民國00年0月00日生）
　　　　　　　　　住○○市○○區○○里00鄰○○街000號
                  現另案羈押於法務部○○○○○○○○並借                    提至臺南看守所
　　　　　　　　　國民身分證統一編號：Z000000000號
上列被告因竊盜等案件，業經偵查終結，認應提起公訴，茲將犯
罪事實及證據並所犯法條分敘如下：
　　　　　　犯罪事實
壹、李可明意圖為自己不法之所有，而為下列竊盜犯行：
  一、李可明於民國110年4月22日上午8時52分至9時5分間，駕 
      駛其所有車牌號碼00-0000號自用小客車，至苗栗縣○○鎮○
      ○里0鄰000○0號古明洲住處，將古宅大門右側窗戶拆下，
      越過安全設備後侵入古宅，竊取古明洲之29英吋已故障電
      視機1台（價值不詳）。古明洲於同日傍晚5時15分許返家
      時，始知住處遭人侵入行竊。
  二、李可明接著於同日中午12時56分許，駕駛李車至同鎮舊社
      里88號88號之「夾娃娃」選物販賣機店（該處距上述古明
      洲住處約3.5公里，車程約7分鐘）徒手竊取莊峻瑋置於該
      處之「天使之翼」牌手機無線充電座〔價值約新臺幣（下
      同）1千元〕1個。莊峻瑋於次日（4月23日）凌晨1時許檢
      視該選物販賣機店內監視器，始知上述手機充電座遭竊。
  三、李可明再於同日下午2時37分許，駕駛李車至同鎮石鎮里1
      1鄰80之1號陳文忠住處（該處距離上述選物販賣機店約5.
      2公里，車程約10分）徒手竊取陳文忠晾在屋簷下的白襯
      衫2件。陳文忠先發現晾襯衫的曬衣架遭人扔於住處旁的
      稻田中，於同年月28日下午3時許，檢視家中監視器，始
      知襯衫遭竊。
  四、李可明又於同日下午4時許，駕駛李車至同上之石鎮里76
      號陳榮宗的車庫，從手竊取陳榮宗放在倉庫裡藍色空氣壓
      縮機1台（價值不詳），又在停在倉庫裡的紅色車牌號碼0
      000-00號自用小客車上，竊取夾克1件（約值2000元）、
      咖啡色手提包1個（約值500元）、黑色公文包1個（約值5
      00元）得手。陳榮宗於次日（4月23日）上午7時30分許至
      該倉庫取物時，始知遭竊。
  五、李可明於110年4月22日至23日其間某時，至苗栗縣○○鎮○○
      里0鄰00號與66號間之土地公廟，徒手竊取該廟內之土地
      公神像一尊及香爐1個。
貳、案經莊峻瑋訴由苗栗縣警察局通霄分局報告偵辦。
　　　　　　證據並所犯法條
一、訊之被告李可明否認上情。經查上情業據告訴人莊峻瑋、被
    害人古明洲、陳文忠、羅錦煌、陳榮宗等人於警詢時指證歷
    歷，並有古明洲家中監視器拍攝影像及擷取畫面、古宅現場
    相片、「夾娃娃」選物販賣機店現場相片、店內監視器拍攝
    影像與擷取畫面、被告駕車行經路線沿途民宅監視器拍攝影
    像與擷取畫面、陳文忠宅現場相片、上述土地公廟現場相片
    、李可明於4月21日上午遭盤查時警方密錄器拍攝影像及擷
    取畫面、警方於上述土地公廟放置神像箱子採證取得之被告
    遺留指紋等可證，被告所辯不足採信，其犯嫌應可認定。
二、核被告所為，係犯刑法第321條第1項第2款、第1款之加重竊
    盜罪（古宅案）、第320條第1項之竊盜罪（後述四案）等罪
    ，被告所犯上述5件竊盜案件，犯意各別，請分論併罰。
三、依刑事訴訟法第251條第1項提起公訴。
  　此致
臺灣苗栗地方法院
中　　華　　民　　國　 110　　年　　8 　　月　　17　　日
  　　　　　　　　　　　　　檢察官  唐先恆
本件證明與原本無異
中　　華　　民　　國　 110　　年　　8 　　月　　19　　日
                            書記官  江椿杰